臺灣高等法院刑事判決　　　　　　　 100年度上易字第1578號
上　訴　人
即　被　告　林書正
上列上訴人即被告因違反毒品危害防制條例案件，不服臺灣板橋
地方法院100 年度易字第1530號，中華民國100 年6 月15日第一
審判決（起訴案號：臺灣板橋地方法院檢察署99年度毒偵字第89
58號、100 年度偵字第9004號），提起上訴，本院判決如下：
    主  文
上訴駁回。
    理  由
一、按不服地方法院之第一審判決而上訴者，應向管轄第二審之
    高等法院為之。上訴書狀應敘述具體理由，上訴書狀未敘述
    上訴理由者，應於上訴期間屆滿後20日內補提理由書於原審
    法院，逾期未補提者，原審法院應定期間先命補正；第二審
    法院認為上訴書狀未敘述理由或上訴有第362條前段之情形
    者，應以判決駁回之，但其情形可以補正而未經原審法院命
    其補正者，審判長應定期間先命補正，刑事訴訟法第361條
    、第367條，分別定有明文。所謂上訴書狀應敘述具體理由
    ，必係依據卷內既有訴訟資料或提出新事證，指摘或表明第
    一審判決有何採證認事、用法或量刑等足以影響判決本旨之
    不當或違法，而構成應予撤銷之具體事由，始克當之（例如
    ：依憑證據法則具體指出所採證據何以不具證據能力，或依
    憑卷證資料，明確指出所為證據證明力之判斷如何違背經驗
    、論理法則）；倘僅泛言原判決認定事實錯誤、違背法令、
    量刑失之過重或輕縱，而未依上揭意旨指出具體事由，或形
    式上雖已指出具體事由，然該事由縱使屬實，亦不足以認為
    原判決有何不當或違法者（例如：對不具有調查必要性之證
    據，法院未依聲請調查亦未說明理由，或援用證據不當，但
    除去該證據仍應為同一事實之認定），皆難謂係具體理由，
    俾與第二審上訴制度旨在請求第二審法院撤銷、變更第一審
    不當或違法之判決，以實現個案救濟之立法目的相契合，並
    節制濫行上訴（最高法院97年度臺上字第892號判決參照）
    。是以上訴人之上訴書狀或補提之上訴理由書，雖有敘述上
    訴理由，惟並未具體敘述第一審判決有上述違法、不當情形
    ，即與未敘述具體理由無異，其所為上訴，即不符合上訴之
    法定要件。
二、經查，本件原審適用簡式審判程序，以上訴人即被告林書正
    （簡稱被告）於偵查及原審之自白、中山醫學大學附設醫院
    檢驗科藥物檢測中心尿液檢驗報告、行政院衛生署草屯療養
    院鑑定書、扣案第二級毒品四氫大麻酚及吸食器、查獲現場
    照片暨本院被告前案紀錄表等為據，認定被告確有於民國99
    年11月15日約17、18時許，在臺北市板橋市（現改制為新北
    市板橋區○○○路某處，以新臺幣1,000元之代價，向真實
    姓名年籍不詳綽號「老哥」之成年男子，購入第二級毒品四
    氫大麻酚1包而持有之；復於99年11月15日晚間某時許，在
    臺北縣土城市（現改制為新北市土城區○○○路某處之「探
    索汽車旅館」內，將第二級毒品甲基安非他命置於吸食器上
    ，用火燒烤吸聞所生煙霧之方式，施用第二級毒品甲基安非
    他命1次等犯行，且皆為累犯，因而分別判處有期徒刑4月、
    7月，應執行有期徒刑9月等情，均已詳敘其所憑證據、認定
    理由及量刑依據，從形式上觀察並無任何採證認事、用法或
    量刑之不當或違法。被告收受判決後提起本件第二審上訴，
    其上訴理由僅泛稱：被告犯後深感悔悟，除始終坦承犯行外
    ，並配合供出毒品來源，爰請衡酌上情，改處被告可易科罰
    金之刑，以讓被告得以照料即將因腎疾開刀住院之年邁母親
    等語。惟按關於刑之量定，係實體法上賦予法院得為自由裁
    量之事項，倘其未有逾越法律所規定之範圍，或濫用其權限
    ，即不得任意指為違法（最高法院75年臺上字第7033號判例
    意旨參照），本件被告曾於(一)87年間，因施用毒品案件，經
    原審法院以87年度毒聲字第2122號裁定送觀察、勒戒後，認
    有繼續施用毒品之傾向，經原審法院以87年度毒聲字第2593
    號裁定令入戒治處所施以強制戒治，復經原審法院以88年度
    毒聲字第1302號裁定停止戒治，而於88年3月19日停止戒治
    出所，所餘戒治期間付保護管束，再經原審法院以88年度毒
    聲字第5879號裁定撤銷停止戒治，令入戒治處所施以強制戒
    治，於89年8月18日強制戒治執行完畢釋放出所，並經臺灣
    板橋地方法院檢察署檢察官以89年度戒毒偵字第654號為不
    起訴處分確定；(二)於前開強制戒治執行完畢釋放後5年內之
    90年間，再犯施用毒品案件，經原審法院以90年度毒聲字第
    1730號裁定令入戒治處所施以強制戒治，於91年11月26日執
    行完畢釋放出所；此部分施用毒品犯行，並經原審法院以90
    年度簡上字第239號判處有期徒刑6月確定；(三)於90年間，因
    違反毒品危害防制條例（轉讓及持有第二級毒品）案件，經
    原審法院以90年度訴字第17 57號分別判處有期徒刑7月、5
    月確定；(四)於92年間，因偽造印文案件，經原審法院以92年
    度訴字第196號判處有期徒刑5月確定，上開(二)至(四)所示之數
    罪刑，復經原審法院以93年度聲字第443號裁定應執行有期
    徒刑1年8月確定，送監執行於93年3月29日縮刑期滿執行完
    畢；(五)於94年間，因三犯施用毒品案件，經原審法院以94年
    度訴字第797號分別判處有期徒刑1年4月、10月；(六)於95年
    間，因違反毒品危害防制條例（轉讓毒品）案件，經原審法
    院以95年度訴字第134號判處有期徒刑1年6月確定；(七)於95
    年間，因四犯施用毒品案件，經原審法院以95年度訴字第24
    41號分別判處有期徒刑9月、7月確定，上開(五)至(七)所示之數
    罪刑，復經原審法院以96年度聲減字第918號裁定依序減為
    有期徒刑8月、5月、9月，4月又15日、3月又15日，並就前
    揭(五)、(六)所示之減刑部分，合併定應執行有期徒刑1年8月，
    就前揭(七)所示之減刑部分，合併定應執行有期徒刑7月確定
    ，前揭(五)、(六)所示之應執行有期徒刑1年8月，送監執行於96
    年10月19日縮刑期滿執行完畢，而前揭(七)所示之應執行有期
    徒刑7月，於96年8月10日易科罰金執行完畢；(八)於98年間，
    因五犯施用毒品案件，經原審法院以98年度簡字第6587號判
    處有期徒刑6月確定，於98年10月22日易科罰金執行完畢；
    (九)於99年間，因六犯施用毒品案件，經原審法院以99年度易
    字第2302號判處有期徒刑6月，復經本院以99年度上易字第
    2581號駁回上訴確定，於100年1月24日易科罰金執行完畢，
    有本院被告前案紀錄表在卷可按。詎被告仍不知悔改，於前
    述(五)至(八)所示有期徒刑執行完畢後5年內再犯本案之罪，原
    審判決之量刑已審酌被告之上開前科紀錄，並以其前已因施
    用毒品，獲得不起訴處分之寬典，並經法院判處罪刑確定，
    仍無法戒絕毒癮，再次漠視法令禁制而犯上開2罪，惟其持
    有及施用毒品所生危害，實以自戕身心健康為主，對於他人
    生命、身體、財產等法益，尚無明顯而重大之實害，兼衡其
    所持有之第二級毒品之數量非鉅及犯罪後坦承犯罪，已知悔
    悟等一切情狀，分別判處被告有期徒刑4月、7月，應執行刑
    有期徒刑9月，並未逾越職權，亦未違反比例原則。核被告
    之上訴意旨，並未依據卷內既有訴訟資料提出新事證，以指
    摘或表明第一審判決有何採證認事、用法或量刑等足以影響
    判決本旨之不當或違法，要難謂其上訴書狀已經敘述具體理
    由，揆諸上開規定及說明，本件上訴顯無具體理由而不合法
    定程式，爰不經言詞辯論，逕予駁回。
據上論斷，應依刑事訴訟法第367條前段、第372條，判決如主文
。
中    華    民    國   100    年    7     月    27    日
                  刑事第十九庭審判長法  官  鄧振球
                                    法  官  彭幸鳴
                                    法  官  張江澤
以上正本證明與原本無異。
不得上訴。
                                    書記官  胡新涓
中    華    民    國   100    年    7     月    29    日